【裁判字號】    97,交易,253
【裁判日期】    970612
【裁判案由】    過失傷害
【裁判全文】
臺灣板橋地方法院刑事判決             97年度交易字第253號
公  訴  人  臺灣板橋地方法院檢察署檢察官
被      告  乙○○
上列被告因過失傷害案件，經檢察官提起公訴（94年度偵字第15
645 號），本院判決如下：
    主  文
乙○○因過失傷害人，處有期徒刑貳月，如易科罰金，以新臺幣
壹仟元折算壹日。
    事  實
一、乙○○於民國96年6 月7 日19時許，騎乘車號HX3-193 號機
    車，行經臺北縣三重市○○路○ 段120 號附近，沿同縣市○
    ○路13巷往三陽路方向直行，對向適有不詳車號之貨車行經
    該處，乙○○與貨車會車時，本應注意車前狀況並注意與左
    右行人之間隔距離，依當時雖天候雨、夜間無照明、但路面
    並無缺陷且無障礙物及視距良好等情形，並無不能注意之情
    事，竟疏於注意，不慎撞及同向之行人甲○○，致甲○○受
    有左手第3 指（1 ×1 公分）、右腳腳跟（4 ×1 公分）、
    雙膝皮下瘀血（1 ×1 公分、5 ×2 公分）、右腳背擦傷皮
    膚缺損（2.5 ×1 公分）暨擦傷（2 ×0.1 公分共4 處）之
    傷害。而乙○○於肇事後未被有偵查權之公務員或機關發覺
    其為犯嫌前，留在事故現場向到場處理之臺北縣政府警察局
    交通隊三重分隊警員自承犯行，進而接受裁判。
二、案經甲○○訴由臺灣板橋地方法院檢察署檢察官偵查起訴。
    理  由
一、按刑事訴訟法第159 條第1 項雖規定，被告以外之人於審判
    外之言詞或書面陳述，除法律有規定外，不得作為證據。惟
    同法第159 條之5 第1 、2 項已規定，經當事人於審判程序
    同意作為證據，法院審酌該言詞陳述或書面陳述作成時之情
    況，認為適當者，亦得為證據。當事人、代理人或辯護人於
    法院調查證據時，知有第159 條第1 項不得為證據之情形，
    而未於言詞辯論終結前聲明異議者，視為有前項之同意（指
    同條第1 項之同意作為證據），此乃第159 條第1 項所容許
    ，得作為證據之例外規定之一。經查，本案被告乙○○及檢
    察官於言詞辯論終結前，均未就所調查之證據主張有刑事訴
    訟法第159 條第1 項不得為證據之情形，本院復審酌各該證
    據作成時並無違法及證明力明顯過低之瑕疵等情況，認為適
    當，是本案經調查之證據均有證據能力，合先敘明。
二、上揭事實，業據被告乙○○於警詢、偵查及本院審理時坦承
    不諱，核與告訴人甲○○於警詢、偵查中之指訴情節相符。
    並有道路交通事故現場圖、道路交通事故調查報告表(一)、(二)
    、現場暨車輛照片6 紙、巷道現況照片3 幀在卷可稽。按汽
    車行駛時，駕駛人應注意車前狀況及兩車併行之間隔，並隨
    時採取必要之安全措施，道路交通安全規則第94條第3 項定
    有明文。被告於上揭時地騎乘機車，應注意能注意而不注意
    上開規定，以致肇事，被告之行為自有過失。又告訴人受有
    前揭左手指、右腳腳跟、雙膝皮下瘀血、右腳背擦傷皮膚缺
    損暨擦傷之傷害，此有臺北縣立醫院分別於96年6 月11日、
    同年7 月7 日出具之驗傷診斷書各1 紙、臺北市立聯合醫院
    （中興院區）於96年11月7 日出具之診斷證明書1 紙及傷勢
    照片2 幀附卷足資佐證。被告之過失行為與被害人之傷害間
    復具有相當因果關係，本案事證明確，被告犯行堪以認定。
三、核被告所為，係犯刑法第284 條第1 項之過失傷害罪。又被
    告肇事後未被有偵查權之公務員或機關發覺其為犯嫌前，留
    在事故現場向到場處理之警員自承犯行，此有臺北縣政府警
    察局三重分局道路交通事故肇事人自首情形紀錄表1 紙在卷
    可稽，被告已進而接受裁判，合乎自首之要件，應依刑法第
    62條前段減輕其刑。爰審酌被告之品行、生活狀況、智識程
    度、被告過失程度，及對被害人所生身體上之損害程度，及
    被告犯罪後坦承犯行，惟尚未與被害人和解以賠償被害人損
    失等一切情狀，量處如主文所示之刑，並諭知易科罰金之折
    算標準，以示懲儆。
據上論斷，應依刑事訴訟法第299 條第1 項前段，刑法第2 條第
1 項前段、第284 條第1 項、第62條前段、第41條第1 項前段，
刑法施行法第1 條之1 第1 項、第2 項前段，判決如主文。
本案經檢察官江祐丞到庭執行職務。
中    華    民    國    97    年    6     月    12    日
                  刑事第十一庭    法  官  林淑婷
以上正本證明與原本無異
如不服本判決應於送達後十日內向本院提出上訴狀
                                  書記官  林金良
中    華    民    國    97    年    6     月    12    日
附錄本案論罪科刑法條全文
中華民國刑法第284條第1項
因過失傷害人者，處六月以下有期徒刑、拘役或五百元以下罰金
，致重傷者，處一年以下有期徒刑、拘役或五百元以下罰金。


司法院資訊處製作；財團法人民間司法改革基金會備份。
